臺灣臺中地方法院刑事判決　　　　　　　　　　　　九十一年度訴字第二四七一號
　　公　訴　人　臺灣臺中地方法院檢察署檢察官
　　被　　　告　庚○○
　　　　　　　　乙○○
右被告因搶奪等案件，經檢察官提起公訴（九十一年度偵字第一九六八七號），暨移
送併案（九十一年度偵字第二一三六九號），本院判決如左：
      主  文
庚○○連續攜帶兇器竊盜，處有期徒刑捌月，扣案之瑞士刀壹把，沒收。又連續意圖
為自己不法之所有，攜帶兇器，而搶奪他人之動產，處有期徒刑壹年貳月，扣案之瑞
士刀壹把，沒收。應執行有期徒刑壹年捌月，扣案之瑞士刀壹把，沒收。
乙○○收受贓物，處有期徒刑陸月，如易科罰金，以參佰元折算壹日。
      事  實
一、庚○○因無機車以供代步，遂基於意圖為自己不法所有之概括犯意，先於民國（
    下同）九十一年九月三十日晚間九時許，在臺中縣大肚鄉○○路○段四二八巷口
    ，以其所有隨身攜帶足以攻擊人身，危及人生命、身體安全，作為兇器使用之瑞
    士刀一把，插進機車電門左右搖晃破壞鎖頭並啟動電門之方式，竊取己○○所有
    之車牌號碼ＪＡＢ—０５１號重型機車一部，得手後供己使用，並於九十一年十
    月一日將之騎往台中市○○路與民族路口附近交予知情之友人乙○○騎用；復於
    同年十月三日下午四時許，在臺中市○○路○段一一二號前，承上犯意，以前開
    相同手法，竊得甲○○所有而由盧斐詩使用之車牌號碼ＫＰＨ—８４７號重型機
    車，得手後供己使用，將之騎回彰化縣鹿港鎮，嗣於翌日（即十月四日）晚間七
    時許，在彰化縣福興鄉○○路鎮安宮附近，將該車號ＫＰＨ－８４７號機車交予
    知情之友人綽號「黑狗」之不詳姓名男子使用。再於九十一年十月五日凌晨因接
    獲乙○○來電，相約在臺中市○○路與民族路口見面，而缺乏交通工具，即承上
    開犯意，於同日凌晨零時三十分許，在彰化縣福興鄉○○村○○路○段六一五號
    前，以前開相同手法，竊取戊○○所有而由丁○○使用之車牌號碼ＮＯＮ—９１
    ８號重型機車，得手後即騎往台中市○○路與民族路口赴約。
二、庚○○復因缺錢花用，遂另行起意，基於意圖為自己不法所有之概括犯意聯絡，
    先於九十一年十月三日下午六時許，隨身攜帶其所有足以攻擊人身，危及人生命
    、身體安全，作為兇器使用之瑞士刀一把，騎乘其前所竊得之車號ＫＰＨ－８４
    ７號機車，途經彰化縣鹿港鎮○○路○段五五六號丙○○所經營之檳榔攤時，以
    買香煙為由，趁丙○○不備，旋出手搶奪置於櫃台上之大衛杜夫牌洋煙一包，即
    騎車逃逸；復於翌日承上犯意，隨身攜帶前開瑞士刀一把，騎乘同一部機車在彰
    化縣鹿港鎮四處尋覓搶奪對象，於當日下午三時二十五分許，途經彰化縣鹿港鎮
    ○○路與海裕路口，見步行之辛○○右肩背有大皮包一只，旋騎車繞至嚴女右後
    方，趁其不備搶奪該皮包一只（皮包內有身分證一張、汽車駕照一張、行照二張
    、健保卡一張、汽車保險卡一張、信用卡二張、提款卡一張、禮卷一張、手機一
    支及現金新台幣一千二百元），得手後迅速逃逸，並將搶得之現金花用完畢。
三、嗣於九十一年十月五日凌晨一時三十分許，庚○○騎乘其所竊得車號ＮＯＮ－９
    １８號機車，到達臺中市○○路與民族路口欲與乙○○會面，旋為埋伏警員追逐
    至臺中市○○路與繼光街口始遭逮獲，並在其身上扣得機車鑰匙一支、瑞士刀一
    把，且循線查得辛○○遭搶之上開物品（現金及皮包一只除外）及丁○○所使用
    遭竊之機車一輛。
四、乙○○曾於八十九年間因收受贓物案件，經本院判處有期徒刑六月確定在案（尚
    未執行完畢），仍不知警惕，明知前開車號ＪＡＢ—０５１號機車係庚○○行竊
    所得之贓物，竟基於收受贓物之犯意，於九十一年十月一日起，在臺中市○○路
    與民族路口，向庚○○借用該機車，並自庚○○處取得機車鑰匙一支啟動而收受
    供己使用；嗣於九十一年十月四日晚間八時三十分許，適乙○○騎乘上開機車，
    在臺中市○○路與民族路口，為警臨檢查獲，並扣得庚○○所有供乙○○使用之
    鑰匙一支。
五、案經臺中市警察局第一分局報請臺灣臺中地方法院檢察署檢察官偵查起訴，及彰
    化縣警察局鹿港分局報請同署檢察官移送併案。
    理  由
一、訊據被告庚○○對於右揭竊盜及搶奪之犯罪事實均坦承不諱，核與被害人己○○
    、盧斐詩（甲○○之親戚）、丙○○、辛○○、丁○○（戊○○之子）分別於警
    訊及本院審理中指訴之情節相符，復有車輛失竊紀錄、贓物保管收據及查獲時照
    片等件附卷可稽，此部分事證明確，被告庚○○犯行已堪認定。
二、訊之被告乙○○固坦承有向庚○○於前開時地借用車號ＪＡＢ－０５１號機車使
    用而為警查獲等情屬實，惟辯稱：伊借用之初不知為贓車，係事後才知該機車係
    贓車云云。但查，前揭被告乙○○收受贓物之犯罪事實，業據其於警訊時自白明
    確，核與證人即製作警訊筆錄之警員陳俊良於本院審理時到庭與被告二人對質結
    證相符，又一般人向他人借用車輛應會借用車輛之鑰匙及行車執照，以供使用時
    如遇交通警察可供檢查之用，以避免違反交通規則而受處罰，而本件機車鎖頭已
    遭被告庚○○行竊時損壞，業如前述，且被告乙○○復未曾向被告庚○○索取該
    車之行車執照，以供查驗之用；是被告乙○○所辯不知道該車係屬贓物一節，顯
    為卸責之詞，實不足採信。事證明確，被告乙○○贓物犯行洵堪認定。
三、被告庚○○實施竊盜行為時所使用，以及行搶時所隨身攜帶之瑞士刀一把，客觀
    上足以危及人之生命、身體，應屬兇器無誤。核被告庚○○所為，係犯刑法第三
    百二十一條第一項第三款之攜帶兇器竊盜罪及同法第三百二十六條第一項之攜帶
    兇器搶奪罪。公訴人認被告庚○○所為搶奪犯行，係犯刑法第三百二十五條第一
    項之普通搶奪罪，起訴法條容有未洽，應予變更。另核被告乙○○所為，係犯刑
    法三百四十九條第一項收受贓物罪。又被告庚○○先後三次加重竊盜及二次加重
    搶奪犯行，各該時間緊接，犯罪構成要件相同，顯係各基於概括犯意反覆為之，
    均為連續犯，應分別論以一加重竊盜罪及加重搶奪罪，並依法加重其刑。被告庚○○所犯上開連續加重竊盜及連續加重搶奪罪間，犯意各別，行為互殊，犯罪構
    成要件不同，應分論併罰。又檢察官移送併案（九十一年度偵字第二一三六九號
    ）部分，業由公訴人起訴在案，本院自當一併審理，附此敘明。爰審酌被告庚○○因缺錢花用及無車代步，即連續攜帶兇器竊取機車搶奪財物，嚴重危害社會治
    安及其事後已坦承上情，態度尚佳等一切情狀，各量處以如主文第一項所示之刑
    ，並依法定其應執行之刑。另審酌被告乙○○曾因竊盜及贓物罪為本院判處應執
    行有期徒刑一年確定，仍不知悔改之素行，有臺灣臺中地方法院檢察署刑案資料
    查註紀錄表及臺灣高等法院被告全國前案紀錄表各一件在卷可稽，及收受贓物對
    被害人追償更加造成困難，暨所收受之機車價值（光陽牌一九九四年份、１２４
    ＣＣ），犯罪所生損害，並否認犯罪之犯後態度等一切情狀，處以如主文第二項
    所示之刑，並諭知易科罰金之折算標準。
四、扣案之瑞士刀一把，係被告庚○○所有供犯罪所用之物，業據其陳明在卷，爰依
    法宣告沒收；至於另扣案之鑰匙一把，雖為被告庚○○所有，業據被告庚○○、
    乙○○供明在卷，然此既非供竊盜犯罪所用之物，已如前述，又非違禁物，爰不
    為沒收之諭知，附此敘明。
據上論斷，應依刑事訴訟法第二百九十九條第一項前段、第三百條，刑法第五十六條
、第三百二十一條第一項第三款、第三百二十六條第一項、第三百四十九條第一項、
第五十一條第五款、第三十八條第一項第二款，罰金罰鍰提高標準條例第一條前段、
第二條，判決如主文。
中      華      民      國    九十一    年     十一     月    二十九    日
                                臺灣臺中地方法院刑事第七庭
                                    法  官  夏  一  
右正本證明與原本無異。
如不服本判決，應於送達後十日內向本院提出上訴狀（須附繕本），上訴於臺灣高等
法院臺中分院。
                                    書記官
中      華      民      國    九十一    年     十一     月    二十九    日
附錄本案論罪科刑實體法條文
刑法第三百二十一條第一項第三款
犯竊盜罪而有左列情形之一者，處六月以上五年以下有期徒刑：
三、攜帶兇器而犯之者。
刑法第三百二十五條第一項
意圖為自己或第三人不法之所有，而搶奪他人之動產者，處六月以上五年以下有期徒
刑。
刑法第三百二十六條第一項：
犯前條第一項之罪，而有第三百二十一條第一項各款情形之一者，處一年以上七年以
下有期徒刑。
刑法第三百四十九條第一項
收受贓物者，處三年以下有期徒刑、拘役或五百元以下罰金。
